# 怎样分析集团合并报表？请各位老师指点

提问人：Danmy 时间：2016-10-31 21:37:52
集团合并报表作为一个整体对外时，那么资产是直接看合并后的总资产，还是按持股比来计算母公司和少数股东享有的资产？

回答人：chenyiwei
合并报表的资产总额代表了母公司可控制的经济资源，因此应作为一个整体，不应简单地按照母公司对子公司的持股比例进行分割。